【裁判字號】    89,上易,629
【裁判日期】    890509
【裁判案由】    詐欺
【裁判全文】
臺灣高等法院刑事判決                            八十九年度上易字第六二九號
    上  訴  人  臺灣臺北地方法院檢察署檢察官
    上  訴  人  丙○○
    即  被  告
    被      告  丁○○
    共      同
右上訴人因被告詐欺案件，不服臺灣臺北地方法院八十八年度易字第三０三八號，中
華民國八十八年十二月三十一日第一審判決 (起訴案號：臺灣臺北地方法院檢察署八
十八年度偵字第一一九二九號)，提起上訴，本院判決如左：
    主  文
上訴駁回。
    事實及理由
一、本案經本院審理結果，認第一審以上訴人即被告丙○○犯刑法第三百三十九條第
    一項之罪，並適用累犯之加重規定，判處有期徒刑十月，認事用法及量刑均無不
    當，另第一審判決為被告丁○○無罪之諭知，經核亦無不合，均應予維持，並引
    用第一審判決書記載之事實、證據及理由（如附件）。
二、被告丙○○上訴意旨略以：系爭款項係經告訴人同意先借予被告周轉，等聯絡上
    「白猴」再直接轉為出資，證人乙○○、甲○○所述並非真實，證人張曉梅已證
    稱告訴人託其聯絡被告，並表示被告向其借款五十萬元，足見係民事糾葛，並無
    詐欺犯行，及被告已積極與告訴人聯絡還款事宜，僅因九二一大地震不得已將備
    妥之款項用於購買貨櫃屋及接濟岳父，非無清償誠意，且家中妻小賴被告維持生
    計，如仍認被告犯罪能予從輕量刑並賜予緩刑等語；檢察官上訴意旨則略以：（
    一）被告丙○○係詐欺罪之累犯，且犯後復不知悔改，飾詞狡辯，量處有期徒刑
    十月，顯屬過輕，不足以昭懲儆。（二）被告丁○○與丙○○原係密切之姻親關
    係，資金往來頻繁，對於被告丙○○之素行、職業及資力亦深為熟稔，被告丙○○左手行騙，丁○○右手接錢，豈有不知之理，如為彼等無犯罪之聯絡及行為之
    分擔，孰人能信等語。
三、惟查關於被告丙○○部分，原判決以被告罪證明確，予以論科，已於判決書內詳
    細敘明其認定犯罪事實所憑之證據及其認定之理由，並對證人張曉梅之證言何以
    不足資為有利於被告之論據之理由詳予說明，且對被告辯解之不足採信已詳予指
    駁，經核其認事用法洵無違誤，量刑亦稱妥適，另證人乙○○及證人甲○○在原
    審所為之證言，關於被告曾提及如何投資洋煙等主要情節相互間亦無不合，而證
    人乙○○復於本院審理時到庭對如何與被告見面商談投資購買進口洋煙酒等事實
    證述綦詳，被告丙○○提起上訴，仍執陳詞空言否認犯罪，自無理由；檢察官循
    告訴人所請，提起上訴指摘原判決對被告丙○○量刑過輕，亦無理由；均應予駁
    回。又被告丙○○前所犯之詐欺、侵佔等罪均經判處有期徒刑確定，於八十四年
    一月二十二日始執行完畢，有卷附之臺灣高等法院檢察署刑案紀錄簡覆表可稽，
    至本案犯罪時仍在五年以內，顯然與刑法第七十四條第一、二款所定之緩刑要件
    不符，被告求為緩刑之宣告，亦嫌於法無據。
四、關於被告丁○○部分，檢察官未能舉出任何足資證明其與被告丙○○間有何犯意
    聯絡及行為分擔之確切證據，徒憑其與丙○○有姻親關係等臆測推斷之詞，任意
    指摘原判決，其上訴顯無理由，自應駁回。
五、告訴人另聲請對被告、告訴人、及證人乙○○、甲○○進行測謊，及對被告丙○○匯至被告丁○○帳戶內之款項予以扣押；本院認本案相關事證已臻明確，顯無
    實施測謊鑑定、無端浪費司法資源之必要；又被告丁○○既不能證明其犯罪，且
    其確對被告丙○○有金錢債權存在，自屬善意第三人，告訴人聲請扣押其帳戶內
    之款項乙節，亦嫌無據；均一併指明。
據上論斷，應依刑事訴訟法第三百七十三條、第三百六十八條，判決如主文。
本案經檢察官吳國南到庭執行職務。
中    華    民    國    八十九    年       五       月        九        日
                            臺灣高等法院刑事第二十三庭
                                審判長法  官  劉  靜  嫻
                                      法  官  林  勤  綱
                                      法  官  宋      祺
右正本證明與原本無異。
不得上訴。
                                      書記官  郭  淑  卿
中    華    民    國    八十九    年       五       月        十        日


司法院資訊處製作；財團法人民間司法改革基金會備份。
